最高法院刑事判決　　　　　　九十四年度台上字第五八０三號
　　上　訴　人　甲○○
　　　　　　　　　　　　72號.
上列上訴人因違反毒品危害防制條例等罪案件，不服台灣高等法
院高雄分院中華民國九十二年一月十四日第二審判決（九十一年
度上訴字第一六三三號，起訴案號：台灣高雄地方法院檢察署八
十八年度偵字第二八八一三號、八十九年度偵字第二０二二號）
，提起上訴，本院判決如下：
    主  文
上訴駁回。
    理  由
一、販賣第二級毒品部分：
按刑事訴訟法第三百七十七條規定，上訴於第三審法院，非以判
決違背法令為理由，不得為之。是提起第三審上訴，應以原判決
違背法令為理由，係屬法定要件。如果上訴理由書狀並未依據卷
內訴訟資料，具體指摘原判決不適用何種法則或如何適用不當，
或所指摘原判決違法情事，顯與法律規定得為第三審上訴理由之
違法情形，不相適合時，均應認其上訴為違背法律上之程式，予
以駁回。本件上訴人甲○○上訴意旨略稱：（一）證人張金發、
陳雅雲於警詢及偵審時，前後所述矛盾，上訴人於原審曾具狀請
求傳喚彼二人，乃原審未予調查，有應於審判期日調查之證據而
未予調查之違誤。（二）證人曾憑於原審已證稱：彼於警詢時
所述不實，係張金發要求彼若被查獲，即指稱為上訴人所販賣等
語，足證上訴人並非販賣安非他命予張金發之人。原審質疑證人
張金發、陳雅雲、曾憑事後所供係迴護上訴人之詞，卻未說明
彼三人究係在威脅、利誘或人情之下翻供迴護，有判決不備理由
之違背法令云云。
惟查證據之取捨、證據證明力之判斷，及事實有無之認定，為事
實審法院之職權，茍其取捨、判斷及認定，並不違反經驗法則及
論理法則，即不容任意指為違法而執為第三審適法之上訴理由。
原判決認定上訴人意圖營利，基於販賣第二級毒品安非他命之概
括犯意，自民國八十七年九月間起至同年十月間，以一次新台幣
一千元之代價，連續販賣安非他命予張金發三次等情，係依據上
訴人之供述，證人張金發、陳雅雲、曾憑之證詞，卷附勘驗筆
錄、證人三人在監在押資料、張金發在監服刑之受刑人接見表等
證據資料，為綜合之判斷。另對於上訴人否認販毒，所辯各節如
何不足採，暨證人張金發、陳雅雲、曾憑於警詢及偵審時，先
後供述不一部分，如何採認等理由，詳加說明。以第一審論處上
訴人連續販賣第二級毒品罪刑，認事用法俱無不合，量刑亦稱妥
適，因而維持第一審之判決，駁回上訴人在第二審之上訴，已詳
敘其調查證據之結果及證據取捨並認定事實之理由。所為論斷，
均有卷存證據資料可資覆按，從形式上觀察，並無採證或認定事
實違背經驗法則或論理法則，或有理由不備或其他違背法令之情
形。再查：（一）證人之陳述有部分前後不符，或相互間有所歧
異時，究竟何者為可採，法院本得依其自由心證予以斟酌，若其
基本事實之陳述與真實性無礙時，仍非不得予以採信，非謂一有
不符或矛盾，即認其全部均為不可採信。原判決已就證人張金發
、陳雅雲、曾憑於警詢之供述證據，詳予敘明其間如何取捨及
其證明力如何認定之理由；並逐一說明張金發於偵查及第一審審
理時、陳雅雲於第一審審理時、曾憑於原審審理時，所為異於
警詢之供述，如何屬迴護之詞，不足採為有利上訴人之證據等情
（見原判決理由一(一)(二)(三)），並無理由不備之違背法令。（二）
依原審判決（九十二年一月十四日）時之刑事訴訟法，命證人對
質與否，審理事實之法院本有自由裁酌之職權。上訴人於原審曾
具狀並由其選任辯護人以言詞聲請傳喚證人張金發、陳雅雲、曾
憑與上訴人對質等情（見原審卷第二十八頁倒數第三行至第二
十九頁第一行、第三十一頁至第三十三頁）。原審以其中僅曾
憑未於第一審與上訴人對質，因而僅傳喚曾憑，而未再傳喚張
金發、陳雅雲到場（見原審卷第二十四頁、第四十二頁），亦難
謂有何應於審判期日調查之證據而未予調查之違誤。從而，上訴
意旨顯非依據卷內訴訟資料指摘原判決有何具體違背法令之情形
，徒憑己見，就原審採證認事職權之適法行使，及原判決已明白
論斷之事項，仍執前詞，任意指摘，核與法律規定得為第三審上
訴理由之違法情形，不相適合。上訴人就販賣第二級毒品部分之
上訴為違背法律上之程式，應予以駁回。
二、竊盜部分：
按刑事訴訟法第三百七十六條所列各罪之案件，經第二審判決者
，不得上訴於第三審法院，法有明文。本件上訴人所犯刑法第三
百二十條第一項竊盜罪部分，核屬刑事訴訟法第三百七十六條第
二款之案件，依首開說明，既經第二審判決，自不得上訴於第三
審法院。上訴人竟復對於竊盜部分提起上訴，顯為法所不許，應
予以駁回。
據上論結，應依刑事訴訟法第三百九十五條前段，判決如主文。
中　　華　　民　　國　九十四　年　　十　　月　 二十 　日
                      最高法院刑事第十庭
                          審判長法官  陳　正　庸
                                法官  賴　忠　星
                                法官  王　居　財
                                法官  林　開　任
                                法官  林　立　華
      本件正本證明與原本無異
                                      書  記  官
中　　華　　民　　國　九十四　年　　十　　月　二十七　日
                                                Ａ
